臺灣臺南地方法院新市簡易庭民事小額判決
                                    110年度新小字第844號
原      告  高雄榮民總醫院臺南分院

法定代理人  王瑞祥  
訴訟代理人  吳靜芳  
            陳淑真  
被      告  侯忠萍即侯兆坡之繼承人


            侯葛月即侯兆坡之繼承人


            侯泳丞即侯兆坡之繼承人


            侯燕樺即侯兆坡之繼承人


兼上三人共同 
訴訟代理人  侯忠信即侯兆坡之繼承人


上列當事人間請求給付醫療費用事件，經本院於民國111年1月14
日言詞辯論終結，判決如下：
    主      文
被告應於繼承被繼承人侯兆坡之遺產範圍內連帶給付原告新臺幣
64,400元，及自民國110年6月29日起至清償日止，按週年利率百
分之5計算之利息。
訴訟費用新臺幣1,000元，由被告於繼承被繼承人侯兆坡之遺產
範圍內連帶負擔。
本判決得假執行。
    事實及理由
一、原告起訴主張：
  ㈠訴外人即被繼承人侯兆坡生前在原告附設之護理之家進行照
    護，居住W71-10號病床之3人房（下稱系爭病房），每床每
    日費用為新臺幣（下同）700元。民國109年6至8月間，因疫
    情關係，依衛生福利部疾病管制署（下稱疾管署）頒佈之「
    衛生福利機構與榮譽國民之家因應COVID-19（武漢肺炎）訪
    客管理作業原則（下稱訪客管理作業原則）」第5條第3項規
    定：「疫情期間盡量不要有親屬或私人看護陪住，若必須陪
    住，僅限居住單人房之住民，且應由固定人員陪住，陪住人
    員應於3日內完成機構規定之教育訓練，並比照工作人員進
    行相關健康監測與管理，以及穿戴個人防護裝備」。當時因
    侯兆坡之家屬即被告等要求陪住，原告乃建議改住單人房，
    以符合訪客管理作業原則之規定，惟被告等經原告承辦人員
    多次勸導後仍不同意改住單人房，原告迫不得已只能讓侯兆
    坡繼續居住在系爭病房內。因被告等堅持陪住，依訪客管理
    作業原則規定，侯兆坡居住之系爭病房必須視為單人房處理
    ，亦即系爭病房內之另外2個床位不得再加收其他住民，以
    每床每日費用700元計算，每日之病床損失為1,400元。又被
    告等陪宿之期間為109年6月1日至109年6月10日、109年7月2
    日至109年8月6日，共46日，據此計算上開期間之病床保留
    費共計64,400元。而侯兆坡已死亡，被告等為其法定繼承人
    ，依民法第1148條第2項、第1153條規定，應以繼承之遺產
    範圍為限負連帶清償責任，爰依法提起本件訴訟。
  ㈡被告等雖辯稱陪伴時間為日間，夜間並未留宿，惟被告等既
    於白天全天陪伴侯兆坡，侯兆坡所居住之系爭病房仍須視為
    單人房使用，原告在疫情期間亦無法將系爭病房內其他2個
    床位供其他病患使用，每日仍受有1,400元之損害，被告等
    所辯，顯無理由。
  ㈢並聲明：如主文第1項所示。
二、被告則辯以：
  ㈠被繼承人侯兆坡為榮民身分，經行政院國軍退除役官兵輔導
    委員會（下稱退輔會）核准納為公務病床補助對象，照顧服
    務費用由公務預算支出，除膳食費用及使用特殊藥品外，均
    得享有免費待遇。而侯兆坡自101年11月19日入住原告醫院
    起至110年2月8日過世止，原告並未請求給付病房費，且原
    告所開立64,400元之病床費用繳費通單，將侯兆坡身分誤載
    為一般民眾，足見原告請求病床費用係誤植侯兆坡身分所致
    ，故原告請求病房費64,400元實無理由。又於109年6至8月
    之疫情期間，被告等雖至系爭病房照顧侯兆坡，但晚間即依
    規定離開病房，並未與侯兆坡一同住在系爭病房內，系爭病
    房內其他2個床位於疫情期間仍可供其他住民使用，原告並
    未因疫情而減少病房內病床數，故原告主張被告等陪住致系
    爭病房於疫情期間未能再提供床位予其他住民使用，實非有
    理。另原告主張陪住期間之日數應為45日，原告以46日計算
    請求，亦屬有誤。
  ㈡並均聲明：原告之訴駁回。
三、本院得心證之理由：
  ㈠按當事人主張有利於己之事實者，就其事實有舉證之責任，
    民事訴訟法第277條前段定有明文。又各當事人就其所主張
    有利於己之事實，均應負舉證之責，故一方已有適當之證明
    者，相對人欲否認其主張，即不得不更舉反證。而依疾管署
    頒佈之訪客管理作業原則第5條第3項規定：「疫情期間盡量
    不要有親屬或私人看護陪住，若必須陪住，僅限居住單人房
    之住民，且應由固定人員陪住，陪住人員應於3日內完成機
    構規定之教育訓練，並比照工作人員進行相關健康監測與管
    理，以及穿戴個人防護裝備」。經查：本件原告主張被繼承
    人侯兆坡於109年6至8月間之疫情期間所居住之系爭病房為3
    人房，因被告等有陪住之需求，且不願將侯兆坡遷至單人房
    居住，故原告將系爭病房視為單人房使用，致系爭病房內其
    餘2個床位無法再提供予他人使用，侯兆坡需支付其餘2個床
    位於109年6月1日至109年6月10日、109年7月2日至109年8月
    6日，共46日之病床保留費64,400元，業據其提出與所述相
    符之訪客管理作業原則、住院繳費通知單、計價項目明細、
    原告附設護理之家COVID-19疫情期間違規勸導單等資料為證
    （本院卷第41-59頁）。被告等固不否認侯兆坡於109年6至8
    月間之疫情期間居住在系爭病房內，惟辯稱侯兆坡為榮民身
    分不需繳納病床費用，且被告等陪伴之時段僅於日間，系爭
    病房內之其餘2個床位均可供其他住民使用云云，並提出退
    輔會101年12月25日輔陸字第1010102375B號函、原告會辦單
    位意見、住院醫療費用收據為證（本院卷第87、101、105-1
    07頁）。然本件原告所請求之費用係被告等在疫情期間留院
    陪伴侯兆坡，且不願將侯兆坡遷至單人房居住，故原告依規
    定必須將系爭病房視為單人房使用，導致系爭病房內其餘2
    個床位無法再供他人使用所生之病床保留費，並非侯兆坡所
    住之W71-10號床位費用，該病床保留費不屬於公務預算補助
    之範圍，被告等自不得以侯兆坡為榮民身分而拒絕繳納病床
    保留費。又被告等陪伴之時間縱僅於日間而未留宿，然依訪
    客管理作業原則第5條第3項之規定，僅限於單人房才能有親
    屬陪伴，即使被告等均在日間陪伴侯兆坡，原告亦應將系爭
    病房視作單人房管理，故系爭病房內另外2個床位於該段期
    間仍無法再提供他人使用。至於被告等另辯稱系爭病房內另
    外2個床位均有他人使用乙節，並未舉證以實其說，自不足
    取。
　㈡再按繼承人自繼承開始時，除本法另有規定外，承受被繼承
    人財產上之一切權利、義務。但權利、義務專屬於被繼承人
    本身者，不在此限；繼承人對於被繼承人之債務，以因繼承
    所得遺產為限，負清償責任；繼承人對於被繼承人之債務，
    以因繼承所得遺產為限，負連帶責任，民法第1148條、第11
    53條第1項分別定有明文。查侯兆坡已於110年2月7日死亡，
    被告等為其繼承人，均未拋棄繼承，有侯兆坡之個人戶籍資
    料查詢、被告之戶籍謄本、家事事件公告查詢結果在卷可稽
    （司促卷第13-17頁），依上開規定，被告等就系爭病床保
    留費應於繼承侯兆坡遺產範圍內負連帶清償責任，是原告主
    張被告等應於繼承被繼承人侯兆坡之遺產範圍內連帶給付原
    告病床保留費64,400元，應屬有據。
四、綜上，原告主張依繼承之法律關係，請求被告等於繼承被繼
    承人侯兆坡之遺產範圍內連帶給付原告64,400元，及自支付
    命令送達翌日即110年6月29日起至清償日止，按週年利率5％
    計算之利息，為有理由，應予准許。
五、本件事證已臻明確，兩造其餘主張、陳述及所提之證據暨攻
    擊防禦方法，核與判決結果不生影響，爰不逐一論述，併此
    敘明。
六、按訴訟費用，由敗訴之當事人負擔；共同訴訟人因連帶或不
    可分之債敗訴者，應連帶負擔訴訟費用；小額訴訟，法院為
    訴訟費用之裁判時，應確定其費用額，民事訴訟法第78條、
    第85條第2項、第436條之19第1項分別定有明文。本件訴訟
    費用計1,000元（即第一審裁判費），應由敗訴之被告連帶
    負擔，爰確定如主文第2項所示。
七、又本件屬民事訴訟法第436條之8第1項之小額訴訟事件，本
    院為被告敗訴之判決，依同法第436條之20規定，應依職權
    宣告假執行。
八、結論：本件原告之訴為有理由。爰依民事訴訟法第436條之2
    3、第436條第2項、第78條、第85條第2項、第436條之19第1
    項、第436條之20，判決如主文。
中　　華　　民　　國　　111 　年　　2 　　月　　10　　日
                    新市簡易庭  法  官　曾仁勇
以上正本證明與原本無異。
如不服本判決，應於送達後20日內，向本院提出上訴狀並表明上
訴理由，如於本判決宣示後送達前提起上訴者，應於判決送達後
20日內補提上訴理由書（須附繕本）。
對於小額程序之第一審判決之上訴，非以其違背法令之理由，不
得為之。且上訴狀內應記載表明（一）原判決所違背之法令及其
具體內容。（二）依訴訟資料可認為原判決有違背法令之具體事
實者。
如委任律師提起上訴者，應一併繳納上訴審裁判費。 
中　　華　　民　　國　　111 　年　　2 　　月　　10　　日
                                書記官  吳佩芬